臺灣臺南地方法院臺南簡易庭民事判決
110年度南簡字第1829號
原      告  富邦產物保險股份有限公司

法定代理人  賴榮崇  
訴訟代理人  魏至平  
被      告  凃璉權  

上列當事人間請求侵權行為損害賠償（交通）事件，本院於民國
111年3月21日言詞辯論終結，判決如下：
    主    文
被告應給付原告新臺幣177,582元，及自民國111年1月17日起至
清償日止，按週年利率百分之5計算之利息。
訴訟費用新臺幣1,880元由被告負擔。
本判決得假執行。
    事實及理由
壹、程序方面：
一、按訴狀送達後，原告不得將原訴變更或追加他訴，但擴張或
    減縮應受判決事項之聲明者，不在此限，民事訴訟法第255
    條第1項第3款定有明文。本件原告起訴時，原請求被告給付
    新臺幣（下同）207,653元，及自起訴狀繕本送達翌日起至
    清償日止，按週年利率百分之5計算之利息，嗣於訴訟中將
    請求本金變更為177,582元。經核原告此一變更，乃屬減縮
    應受判決事項之聲明，與前開規定並無不符，應予准許，先
    為敘明。
二、被告經合法通知，無正當理由未於言詞辯論期日到場，核無
    民事訴訟法第386條各款所列情形，爰依原告之聲請，由其
    一造辯論而為判決。
貳、實體方面：
一、原告主張：被告於民國109年1月25日凌晨0時30分許，駕駛
    車牌號碼000-000號普通重型機車，沿臺南市南區金華路1段
    由北往南行駛，行經中華南路1段與明興路時，因未依規定
    為兩段式左轉彎，且未注意內側直行車輛，逕由外側車道左
    轉，而碰撞由原告承保、被保險人王彩華所有、訴外人黃盟
    哲駕駛、沿同向內側車道直行之車牌號碼000-0000號自用小
    客車（下稱系爭車輛），致系爭車輛受有損害（下稱系爭事
    故）。原告已依約賠付被保險人修復費用207,653元（其中
    工資費用67,951元、零件費用139,702元），原告同意就零
    件費用扣除折舊部分30,071元不予請求，惟扣除後尚有177,
    582元未獲被告賠償。為此，依保險法第53條第1項、民法第
    184條第1項前段、第191條之2規定，請求被告賠償上開金額
    。並聲明：被告應給付原告177,582元，及自起訴狀繕本送
    達翌日起至清償日止，按週年利率百分之5計算之利息。
二、被告經合法通知，未於言詞辯論期日到場，亦未提出書狀為
    任何聲明或陳述。
三、得心證之理由：
　㈠按因故意或過失，不法侵害他人之權利者，負損害賠償責任
    ；汽車、機車或其他非依軌道行駛之動力車輛，在使用中加
    損害於他人者，駕駛人應賠償因此所生之損害，民法第184
    條第1項前段、第191條之2前段分別定有明文。再按被保險
    人因保險人應負保險責任之損失發生，而對於第三人有損失
    賠償請求權者，保險人得於給付賠償金額後，代位行使被保
    險人對於第三人之請求權。但其所請求之數額，以不逾賠償
    金額為限，保險法第53條第1項亦規定甚明。
　㈡原告主張其所承保之系爭車輛於前開時地遭被告駕車碰撞致
    受有損害，支出修復費用207,653元（其中工資費用67,951
    元、零件費用139,702元），原告已依保險契約悉數理賠被
    保險人，而上開修復費用扣除零件折舊後，尚有餘額177,58
    2元等情，業據提出道路交通事故當事人登記聯單、初步分
    析研判表、汽機車險理賠申請書、行車執照、估價單、發票
    、車損照片、損害賠償代位求償切結書等件為證（調字卷第
    15至28頁，本院卷第47至53頁），並經本院職權向臺南市政
    府警察局第六分局調取系爭事故相關資料在卷可稽（調字卷
    第59至87頁），堪信原告此部分主張為真實。
　㈢次按機車行駛至交岔路口，其轉彎，應依標誌或標線之規定
    行駛；無標誌或標線者，應依第102條及下列規定行駛：一
    、內側車道設有禁行機車標誌或標線者，應依兩段方式進行
    左轉，不得由內側或其他車道左轉；行車遇有左轉彎時，應
    先顯示車輛前後之左邊方向燈光，或由駕駛人表示左臂平伸
    ，手掌向下之手勢，道路交通安全規則第99條第2項第1款、
    第91條第1項第2款分別定有明文。被告於前開時地騎乘機車
    ，自應注意遵守上述道路交通安全規定，經查：
　⒈本院當庭勘驗系爭車輛行車紀錄器影像（檔案名稱：GRME000
    1-0.00.52-0.01.12.mp4），勘驗結果為：畫面為系爭車輛
    車前夜間行進中狀態，系爭車輛沿臺南市南區金華路1段由
    北往南、沿內側車道行駛，行經中華南路1段與明興路處時
    ，路口號誌為綠燈，系爭車輛越過路口斑馬線後，路口號誌
    轉為黃燈，00:07右前方外側車道出現被告機車，系爭車輛
    持續直行，00:08被告未打方向燈即突從外側車道左轉彎，
    兩車閃避不及，00:10系爭車輛車頭與被告機車左側發生碰
    撞，被告人車倒地，被告翻滾後跪趴於路面。00:20畫面結
    束，此有本院111年3月21日勘驗筆錄附卷可稽（本院卷第71
    頁）。依上開勘驗結果可知，被告未打方向燈或為任何手勢
    ，即突從外側車道左轉彎，致與同向沿內側車道直行之系爭
    車輛發生碰撞。
　⒉又依道路交通事故現場圖顯示，被告騎乘機車沿臺南市南區
    金華路1段由北往南行駛，行經金華路1段與中華南路2段（
    東西方向）、南和路（西南方）、明興路（南方）、中華南
    路2段233巷（東南方）之多方向交岔路口時，如欲左轉至中
    華南路2段或中華南路2段233巷，應先往西騎乘至中華南路2
    段斑馬線前設置之機慢車待轉區，再依中華南路2段之號誌
    行駛，被告卻未依規定兩段式左轉，而逕自從外側車道左轉
    彎，此有該事故現場圖在卷可參（調字卷第65頁）。依上開
    調查證據之結果，可知被告騎乘機車行經交岔路口，未依規
    定兩段式左轉，亦未施打方向燈或為任何手勢，即突從外側
    車道逕行左轉，而與同向、沿內側車道直行之系爭車輛發生
    碰撞，致系爭車輛受有損害。而依當時天候晴、夜間有照明
    、柏油道路乾燥無缺陷、無障礙物、視距良好，並無不能注
    意之情事，被告之行為顯有應注意能注意而不注意之過失至
    明。是被告就系爭事故之發生，應負全部之過失責任，應堪
    認定。
　㈣被保險人王彩華既因被告之上開侵權行為，致系爭車輛受有
    損害，被告並應負全部過失責任，而回復原狀所需修復費用
    扣除零件折舊後，所得請求之金額為177,582元，此即為被
    保險人王彩華實際所受之損害；原告依保險契約給付後，代
    位王彩華請求被告賠償上開金額，即屬有據。
四、綜上所述，原告依保險法第53條第1項、民法第184條第1項
    前段、第191條之2規定，請求被告給付177,582元，及自起
    訴狀繕本送達翌日即111年1月17日（本院卷第39頁）起至清
    償日止，按週年利率百分之5計算之利息，為有理由，應予
    准許。
五、本件訴訟費用為原告支出之第一審裁判費1,880元（減縮部
    分依法應由原告自行負擔），依法應由敗訴之被告負擔，爰
    依民事訴訟法第87條第1項規定，確定被告應負擔之訴訟費
    用額如主文第2項所示。
六、本件係屬民事訴訟法第427條第1項規定適用簡易程序所為被
    告敗訴之判決，爰依同法第389條第1項規定依職權宣告假執
    行。
七、訴訟費用負擔之依據：民事訴訟法第78條。　　
中　　華　　民　　國　　111 　年　　3 　　月　　31　　日
                    臺南簡易庭  法  官  陳䊹伊
上列正本係照原本作成。
如不服本判決，應於送達後20日內，向本院提出上訴狀並表明上
訴理由，如於本判決宣示後送達前提起上訴者，應於判決送達後
20日內補提上訴理由書（須附繕本）。
如委任律師提起上訴者，應一併繳納上訴審裁判費。 
中　　華　　民　　國　　111 　年　　4 　　月　　1 　　日
                                書記官  王美韻